【裁判字號】    98,易,1073
【裁判日期】    981026
【裁判案由】    毀損
【裁判全文】
臺灣桃園地方法院刑事判決              98年度易字第1073號
聲  請  人  臺灣桃園地方法院檢察署檢察官
被      告  甲○○
上列被告因毀損案件，經檢察官聲請簡易判決處刑（98年度偵字
第12620 號），本院認不宜以簡易判決處刑（98壢簡字第2304號
），改依通常程序審理，判決如下︰
    主  文
本件公訴不受理。
    理  由
一、按檢察官聲請以簡易判決處刑之案件，經法院認為有刑事訴
    訟法第451 條之1 第4 項但書之情形者，應適用通常程序審
    判之，刑事訴訟法第452 條定有明文。查本件被告梁耀中被
    訴過失傷害乙案，本院於審理後，認有刑事訴訟法第451 條
    之1 第4 項但書第3 款之情形，不宜以簡易判決處刑，爰依
    同法第452 條之規定，改用通常程序審判之，核先敘明。
二、本件聲請簡易判決刑意旨略以：被告甲○○前因竊盜、贓物
    及施用毒品案件，經臺灣桃園地方法院分別以92年度易字第
    1266號、93年度簡字第418 號、92年度壢簡字第1766號判決
    判處有期徒刑1 年6 月、3 月及6 月確定，於民國94年9 月
    13日縮刑假釋出監，於94年10月4 日縮刑期滿，未經撤銷假
    釋而執行完畢；再因施用毒品案件，經同法院以96年度壢簡
    字第2448號判決判處有期徒刑5 月確定，復減為有期徒刑2
    月15日確定，甫於97年4 月9 日易科罰金執行完畢。猶不知
    悔改，於98年4 月18日下午2 時16分許，駕駛車牌號碼
    DP-2947 號自用小客車，行經桃園縣中壢市○○路與中園路
    口處之際，因行車糾紛，與告訴人乙○○發生口角爭執，竟
    基於基毀損他人器物之故意，手持可發射塑膠子彈之鎮暴槍
    （所涉違反槍砲彈藥刀械管制條例部分，另案偵辦中），朝
    告訴人乙○○駕駛、車牌號碼9153-KT 號自用小貨車射擊10
    數發，致該車前擋風玻璃破裂、右側車門凹陷，足生損害於
    告訴人乙○○。案經被害人乙○○提出告訴，因認被告甲○
    ○涉犯刑法第354 條毀損器物罪等語。
三、惟按告訴乃論之罪，告訴人於第一審言詞辯論終結前得撤回
    其告訴，告訴經撤回者，法院應諭知不受理之判決，並得不
    經言詞辯論為之，刑事訴訟法第238 條第1 項、第303 條第
    3 款及第307 條分別定有明文。經查，本件被告甲○○被訴
    涉犯刑法第354 條毀損器物罪，依同法第357 條規定，須告
    訴乃論。而告訴人乙○○於98年10月16日已具狀撤回告訴，
    有刑事撤回告訴狀1 紙在卷可參，揆諸前開法律規定，本件
    爰不經言詞辯論，逕行諭知不受理之判決。
四、據上論斷，應依刑事訴訟法第452 條、第303 條第3 款、第
    307 條，判決如主文。
五、如不服本判決應於判決書送達之翌日起10日內，向本院提出
    上訴狀（應附繕本），上訴於臺灣高等法院。
中    華    民    國     98    年    10     月   26   日
                 臺灣桃園地方法院交通法庭
                         審判長法  官  徐培元
                               法  官  石蕙慈
                               法  官  張詠惠
以上正本證明與原本無異。
如不服本判決，應於判決送達後10日內向本院提出上訴狀（應附
繕本），上訴於臺灣高等法院。。
                               書記官  黃惠鈴
中    華    民    國    98    年    10    月    29    日


司法院資訊處製作；財團法人民間司法改革基金會備份。
